<!DOCTYPE html PUBLIC "-//W3C//DTD XHTML 1.0 Transitional//EN" "http://www.w3.org/TR/xhtml1/DTD/xhtml1-transitional.dtd">
<html xmlns="http://www.w3.org/1999/xhtml">
<head>
	<meta http-equiv="Content-Type" content="text/html; charset=iso-8859-1" />
	<title>Ymmärrä suomea</title>
	<style type="text/css" media="all">@import "css/styles.css";</style>
	<script type="text/javascript" src="swfobject.js"></script>
</head>
<body class="font-medium">
	<div id="main-wrapper">
		<div id="topbar"></div>
		<div id="main-menu">
			<table cellspacing="0" cellpadding="0" border="0" class="add-links"><tr>
				<td class="item"><img class="raquo" src="i/raquo.gif" alt="" height="7" width="4" /><a href="/ymmarra/index.php?moduli=sanakirja">Sanakirja</a></td>
				<td class="item"><img class="raquo" src="i/raquo.gif" alt="" height="7" width="4" /><a href="/ymmarra/index.php?moduli=verbit">Verbiluettelo</a></td>
				<td class="item"><img class="raquo" src="i/raquo.gif" alt="" height="7" width="4" /><a href="/ymmarra/index.php?moduli=kielioppi">Kielioppi</a></td>
			</tr></table>
			<table cellspacing="0" cellpadding="0" border="0"><tr>
				<td class="item"><img class="raquo" src="i/raquo.gif" alt="" height="7" width="4" /><a href="/ymmarra/index.php">Etusivu</a></td>
				<td class="item"><img class="raquo" src="i/raquo.gif" alt="" height="7" width="4" /><a href="/ymmarra/index.php?moduli=tekstit">Lukutekstit</a></td>
			</tr></table>
		</div>
		<div id="content">
			<table cellspacing="0" cellpadding="0" border="0" id="content-wrapper"><tr>
				<td>
					<div id="left-menu">
												<div class="header-verb"><span>Verbit</span></div>
						<div class="menu">
								<div class="init"><a href="/ymmarra/index.php?moduli=verbit&kirjain=a">A</a></div>
								<div class="init"><a href="/ymmarra/index.php?moduli=verbit&kirjain=e">E</a></div>
								<div class="init"><a href="/ymmarra/index.php?moduli=verbit&kirjain=h">H</a></div>
								<div class="init"><a href="/ymmarra/index.php?moduli=verbit&kirjain=i">I</a></div>
								<div class="init"><a href="/ymmarra/index.php?moduli=verbit&kirjain=j">J</a></div>
								<div class="init"><a href="/ymmarra/index.php?moduli=verbit&kirjain=k">K</a></div>
								<div class="init"><a href="/ymmarra/index.php?moduli=verbit&kirjain=l">L</a></div>
								<div class="init"><a href="/ymmarra/index.php?moduli=verbit&kirjain=m">M</a></div>
								<div class="init"><a href="/ymmarra/index.php?moduli=verbit&kirjain=n">N</a></div>
								<div class="init"><a href="/ymmarra/index.php?moduli=verbit&kirjain=o">O</a></div>
								<div class="init"><a href="/ymmarra/index.php?moduli=verbit&kirjain=p">P</a></div>
								<div class="init"><a href="/ymmarra/index.php?moduli=verbit&kirjain=r">R</a></div>
								<div class="init"><a href="/ymmarra/index.php?moduli=verbit&kirjain=s">S</a></div>
								<div class="init"><a href="/ymmarra/index.php?moduli=verbit&kirjain=t">T</a></div>
								<div class="init"><a href="/ymmarra/index.php?moduli=verbit&kirjain=u">U</a></div>
								<div class="init"><a href="/ymmarra/index.php?moduli=verbit&kirjain=v">V</a></div>
								<div class="init"><a href="/ymmarra/index.php?moduli=verbit&kirjain=y">Y</a></div>
								<div class="init"><a href="/ymmarra/index.php?moduli=verbit&kirjain=Ä">Ä</a></div>
						</div>					</div>
				</td>
				<td>
					<div id="main-content">
						<div id="path">
							<a href=".">Etusivu</a> &gt; <a href="/ymmarra/index.php?moduli=verbit&kirjain=S">S</a>						</div>
													<h1>SUORITTAA</h1>
						<table cellspacing="0" cellpadding="0" border="0">
							<tr>
								<td colspan="2" style="padding-bottom:10px;"><strong>Aktiivin indikatiivi</strong></td>
							</tr>
							<tr>
								<td><pre>PREESENS                   
minä      suoritan         
sinä      suoritat         
hän       suorittaa        
me        suoritamme       
te        suoritatte       
he        suorittavat      

PASSIIVI
          suoritetaan      

IMPERFEKTI                 
         suoritin          
         suoritit          
         suoritti          
         suoritimme        
         suorititte        
         suorittivat       

PASSIIVI
         suoritettiin      

PERFEKTI
olen     suorittanut       
olet     suorittanut       
on       suorittanut       
olemme   suorittaneet      
olette   suorittaneet      
ovat     suorittaneet      

PASSIIVI
on       suoritettu        

PLUSKVAMPERFEKTI
olin     suorittanut       
olit     suorittanut       
oli      suorittanut       
olimme   suorittaneet      
olitte   suorittaneet      
olivat   suorittaneet      

PASSIIVI
oli      suoritettu        
</pre></td>
								<td>&nbsp;&nbsp;&nbsp;</td>
								<td><pre>     KIELTOMUOTO
    en        suorita
    et        suorita
    ei        suorita
    emme      suorita
    ette      suorita
    eivät     suorita


    ei        suoriteta

   
    en        suorittanut
    et        suorittanut
    ei        suorittanut
    emme      suorittaneet
    ette      suorittaneet
    eivät     suorittaneet


    ei        suoritettu


     en      ole suorittanut
     et      ole suorittanut
     ei      ole suorittanut
     emme    ole suorittaneet
     ette    ole suorittaneet
     eivät   ole suorittaneet


     ei      ole suoritettu


     en    ollut  suorittanut
     et    ollut  suorittanut
     ei    ollut  suorittanut
     emme  olleet suorittaneet
     ette  olleet suorittaneet
     eivät olleet suorittaneet


     ei    ollut  suoritettu
</pre></td>
							</tr>
						</table>
						<table cellspacing="0" cellpadding="0" border="0">
							<tr>
								<td colspan="2" style="padding-bottom:10px;"><strong>Aktiivin konditionaali</strong></td>
							</tr>
							<tr>
								<td><pre>PREESENS
minä     suorittaisin      
sinä     suorittaisit      
hän      suorittaisi       
me       suorittaisimme    
te       suorittaisitte    
he       suorittaisivat    

PASSIIVI
         suoritettaisiin   

PERFEKTI
olisin   suorittanut       
olisit   suorittanut       
olisi    suorittanut       
olisimme suorittaneet      
olisitte suorittaneet      
olisivat suorittaneet      

PASSIIVI
olisi    suoritettu        
</pre></td>
								<td>&nbsp;&nbsp;&nbsp;</td>
								<td><pre> 
     en          suorittaisi
     et          suorittaisi
     ei          suorittaisi
     emme        suorittaisi
     ette        suorittaisi
     eivät       suorittaisi


    ei          suoritettaisi


     en olisi    suorittanut
     et olisi    suorittanut
     ei olisi    suorittanut
     emme olisi  suorittaneet
     ette olisi  suorittaneet
     eivät olisi suorittaneet


     ei olisi    suoritettu
</pre></td>
							</tr>
						</table>
						<table cellspacing="0" cellpadding="0" border="0">
							<tr>
								<td colspan="2" style="padding-bottom:10px;"><strong>Aktiivin potentiaali</strong></td>
							</tr>
							<tr>
								<td><pre>PREESENS
minä     suorittanen       
sinä     suorittanet       
hän      suorittanee       
me       suorittanemme     
te       suorittanette     
he       suorittanevat     

PASSIIVI
         suoritettaneen    

PERFEKTI
lienen   suorittanut       
lienet   suorittanut       
lienee   suorittanut       
lienemme suorittaneet      
lienette suorittaneet      
lienevät suorittaneet      

PASSIIVI
lienee   suoritettu        
</pre></td>
								<td>&nbsp;&nbsp;&nbsp;</td>
								<td><pre> 
     en          suorittane
     et          suorittane
     ei          suorittane
     emme        suorittane
     ette        suorittane
     eivät       suorittane


     ei          suoritettane


     en    liene suorittanut
     et    liene suorittanut
     ei    liene suorittanut
     emme  liene suorittaneet
     ette  liene suorittaneet
     eivät liene suorittaneet


     ei    liene suoritettu
</pre></td>
							</tr>
						</table>
						<table cellspacing="0" cellpadding="0" border="0">
							<tr>
								<td colspan="2" style="padding-bottom:10px;"><strong>Aktiivin imperatiivi</strong></td>
							</tr>
							<tr>
								<td><pre>PREESENS

(sinä)   suorita           
(hän)    suorittakoon      
(me)     suorittakaamme    
(te)     suorittakaa       
(he)     suorittakoot      

PASSIIVI
         suoritettakoon    

PERFEKTI

ole      suorittanut       
olkoon   suorittanut       
olkaamme suorittaneet      
olkaa    suorittaneet      
olkoot   suorittaneet      

PASSIIVI

olkoon   suoritettu        
</pre></td>
								<td>&nbsp;&nbsp;&nbsp;</td>
								<td><pre> 

     älä         suorita
     älköön      suorittako
     älkäämme    suorittako
     älkää       suorittako
     älkööt      suorittako


    älköön      suoritettako



     älä ole       suorittanut
     älköön olko   suorittanut
     älkäämme olko suorittaneet
     älkää olko    suorittaneet
     älkööt olko   suorittaneet



    älköön olko   suoritettu
</pre></td>
							</tr>
						</table>
						<table cellspacing="0" cellpadding="0" border="0">
							<tr>
								<td colspan="2" style="padding-bottom:10px;"><strong>Verbin nominaalimuodot</strong></td>
							</tr>
							<tr>
								<td><pre>I INFINITIIVI              

Lyhyempi muoto:            
         suorittaa         

Pitempi muoto:             
         suorittaakseni    
         suorittaaksesi
         suorittaakseen
         suorittaaksemme
         suorittaaksenne
         suorittaakseen
 
III  INFINITIIVI           

inessiivi    suorittamassa 
elatiivi     suorittamasta 
illatiivi    suorittamaan  
adessiivi    suorittamalla
abessiivi    suorittamatta 
instruktiivi suorittaman   
                           
Passiivi
instruktiivi suoritettaman 
                           
                           
</pre></td>
								<td>&nbsp;&nbsp;&nbsp;</td>
								<td><pre> II INFINITIIVI

 inessiivi    suorittaessa
 instruktiivi suorittaen

 Passiivi
 inessiivi    suoritettaessa






   IV INFINITIIVI

   nominatiivi  suorittaminen
   partitiivi   suorittamista
    

   I PARTISIIPPI
   aktiivi      suorittava
   passiivi     suoritettava

   II PARTISIIPPI
   aktiivi      suorittanut
   passiivi     suoritettu
</pre></td>
							</tr>
						</table>

					</div>
				</td>
			</tr></table>		</div>
		<div id="footer"><a href="http://www.oph.fi/"><img src="i/oph_logo_ymmarrasuomea.gif" width="157" height="35" alt="OPH" /></a></div>
	</div>
</body>
</html>
